【裁判字號】    95,抗,748
【裁判日期】    950928
【裁判案由】    沒入保證金
【裁判全文】
臺灣高等法院刑事裁定                   95年度抗字第748號
抗  告  人  甲○○
                      樓
                    現於臺灣台北看守所
上列抗告人因沒入保證金案件，不服臺灣臺北地方法院中華民國
95年7月27日裁定（95年度聲字第1449號），提起抗告，本院裁
定如下：
    主  文
抗告駁回。
    理  由
一、按具保之被告逃匿者，具保人之保證金已繳納者，沒入之，
    沒入保證金，以法院裁定行之，刑事訴訟法第118條第1項後
    段、第121條第1項分別定有明文。
二、經查，具保人林叔旻因被告甲○○涉犯毒品危害防制條例案
    件，於民國94年4月25日向原審法院提出保證金新臺幣1萬元
    ，原審法院將被告釋放後，嗣被告經原審法院以刑事判決判
    處有期徒刑1年確定在案，經臺灣臺北地方法院檢察署合法
    通知被告於95年4月19日、同年5月12日到案執行，惟被告均
    未到案，因行方不明而囑警於95年5月30日前拘提到案亦未
    拘獲，遂通知具保人偕同被告於95年7月14日到案執行，然
    被告亦未到案等情，有原審法院94年刑保字第182號刑事保
    證金收據、臺灣臺北地方法院檢察署95年5月18日北檢大離
    95執助590字第32757號函、32758號函各1份、臺北市政府警
    察局文山第二分局95年5月30日北市警文二分刑字第0953124
    5300號函、臺北市政府警察局中山分局95年6月6日北市警中
    分刑字第09532817000號函、臺灣臺北地方法院檢察署95年6
    月20日北檢大離95執字第1501號通知書2份、送達證書6份、
    拘票2份、報告書2份、法務部戶役政連結作業系統、在監在
    押資料等件在卷可稽，是被告逃匿之事實應堪認定。
三、臺灣臺北地方法院檢察署檢察官以：具保人林叔旻因被告甲
    ○○涉犯毒品危害防制條例案件，經依臺灣臺北地方法院指
    定之保證金額1萬元，以現金具保後（收據號碼：94年刑保
    字第182號），將被告釋放，茲因被告逃匿，未到案執行，
    爰依刑事訴訟法第118條、第121條第1項規定，聲請沒入具
    保人繳納之保證金等語，向原審法院聲請沒入保證金。原審
    認本件聲請人之聲請為有理由，應予准許，依刑事訴訟法第
    118條第1項、第121條第1項，裁定林叔旻繳納之保證金1萬
    元沒入之，於法並無不合。抗告意旨以：被告長期在外工作
    ，不知通知執行之事云云，指摘原審裁定不當。然查被告經
    合法通知均未到案執行，復拘提無著，被告顯有逃匿之事實
    ，已如前述，本件抗告，並無理由，應予駁回。
四、據上論結，應依刑事訴訟法第412條，裁定如主文。
中    華    民    國    95    年    9     月    28    日
                  刑事第四庭審判長法  官  蔡秀雄
                                  法  官  周煙平
                                  法  官  沈宜生
以上正本證明與原本無異。
不得再抗告。
                                  書記官  陳雅加
中    華    民    國    95    年    10    月    2     日


司法院資訊處製作；財團法人民間司法改革基金會備份。
